臺灣高等法院刑事判決
110年度上訴字第3567號
上  訴  人  
即  被  告  衡德智


選任辯護人  楊偉毓律師
            葉慶人律師
            陳履洋律師
上  訴  人  
即  被  告  林威宇



上列上訴人即被告等因傷害等案件，不服臺灣新竹地方法院109
年度訴字第615號，中華民國110年9月7日第一審判決（起訴案號
：臺灣新竹地方檢察署109年度偵字第2809、6853號），提起上
訴，本院判決如下：
    主      文
原判決關於丙○○、甲○○共同犯剝奪他人行動自由罪暨定應執行刑
部分均撤銷。
丙○○共同犯剝奪他人行動自由罪，處有期徒刑叁月，如易科罰金
，以新臺幣壹仟元折算壹日。
甲○○共同犯剝奪他人行動自由罪，處有期徒刑貳月，如易科罰金
，以新臺幣壹仟元折算壹日。
其他上訴駁回。          
    事實及理由
一、本案經本院審理結果，除證據部分補充「上訴人即被告丙○○
    、甲○○（下合稱被告2人）於本院準備程序、審理時之自白
    （見本院卷第122至123、190至191頁）」外，認第一審以被
    告2人如原判決事實欄一所為，係共同犯刑法第277條第1項
    傷害罪；如原判決事實欄二所為，係共同犯剝奪他人行動自
    由罪，經核認事用法均無不當，爰引用第一審判決書所記載
    之事實、證據及除被告2人如原判決事實欄二所犯共同剝奪
    他人行動自由罪量刑部分以外之理由（如附件）。
二、被告2人上訴意旨略以：
　㈠被告丙○○部分：　
　⒈傷害罪部分：
　　於案發後不到1個月之108年12月2日，伊即帶著新臺幣11萬
    多跟告訴人乙○○簽立和解書，但伊擔心另案假釋的問題，故
    未於和解書上具名，事後伊一直都願意與告訴人和解，盡力
    彌補告訴人損害，但未為告訴人所接受，原審在量刑上並未
    審酌被告確實有賠償告訴人，也一直盡力要與告訴人和解，
    希望從輕量刑云云。
　⒉剝奪他人行動自由罪部分：　　
　　伊願意認罪，量刑基礎已有變更，此為原審未及審酌，希望
    從輕量刑等語。
　㈡被告甲○○部分：
　⒈傷害罪部分：
　　原審判決過重，希望從輕量刑云云。
　⒉剝奪他人行動自由罪部分：　　
　　伊願意認罪，希望從輕量刑等語。　　　
三、本院查：
　㈠原審依憑被告丙○○警詢、原審準備、審理時之供述(見臺灣新
    竹地方檢察署109年度偵字第2809號卷【下稱偵卷】第109至
    111頁、原審訴字卷一第119至125頁、原審訴字卷三第29頁)
    、被告甲○○於警詢、偵查、原審準備、審理時之供述(見偵
    卷第5至7、100頁、原審訴字卷一第119至125頁、原審訴字
    卷三第29頁)、證人即同案被告李崧維於警詢、偵查、原審
    準備、審理時之證述(見偵卷第11至13、100頁正反面、原審
    訴字卷一第172、189至190頁、原審訴字三第29頁)、曾忠輝
    於警詢、原審準備、審理時之證述（見偵卷17至19頁、原審
    訴字卷一第224至225、235至236頁、原審訴字三第29頁)、
    證人乙○○於警詢、偵查、原審審理時之證述(見偵卷第23至2
    4、101、112至113頁、原審訴字卷三第9至22頁)、顏祐平於
    原審審理時之證述(見原審訴字卷二第123至131頁)、告訴人
    之國立臺灣大學醫學院附設醫院新竹分院108年11月10日診
    字第1081130819號診斷證明書（見偵卷第53頁）、案發現場
    監視錄影翻拍照片（見偵卷第55至57頁）、案發現場照片(
    見偵卷第75至81頁)、新竹市警察局第一分局現場勘察紀錄
    表(見偵卷第72頁)、108年11月26日竹市警一分偵字第10811
    26090號刑事案件證物採驗紀錄表(見偵卷第73頁)、內政部
    警政署刑事警察局109年1月7日刑生字第1088019474號鑑定
    書(見偵卷第74頁)、109年2月18日北門派出所偵查報告(見
    偵卷第4頁)、Google地圖列印資料(見原審訴字卷一第289頁
    )等證據，認定被告2人各如原判決事實欄一、二所載共同傷
    害、共同剝奪他人行動自由等犯行，已詳敘所憑之證據與認
    定之理由，並無任何憑空推論之情事，亦與經驗法則、論理
    法則無違。
  ㈡上訴之判斷
　⒈上訴駁回部分（原判決關於被告2人共同犯傷害罪部分【即被
    告2人上訴意旨⒈部分】）：
　⑴按刑事審判旨在實現刑罰權之分配的正義，故法院對有罪被
    告之科刑，應符合罪刑相當之原則，使輕重得宜，罰當其罪
    ，以契合社會之法律感情，此所以刑法第57條明定科刑時應
    審酌一切情狀，尤應注意該條所列10款事項以為科刑輕重之
    標準，俾使法院就個案之量刑，能斟酌至當。而量刑輕重係
    屬事實審法院得依職權自由裁量之事項，苟已斟酌刑法第57
    條各款所列情狀而未逾越法定刑度，不得遽指為違法（最高
    法院72年台上字第6696號判例參照）。查原判決關於對被告
    2人就事實欄一所載共同犯傷害罪之科刑部分，已依刑法第5
    7條各款所列情狀加以審酌（詳如原判決第8頁第20行至第9
    頁第9行所載，本院卷第18至19頁），而於法定刑度之內，
    予以量定，並無違反罪刑相當原則、比例原則，或其他逾越
    法律所規定範圍，抑或濫用權限之情事，要屬妥適。從而，
    被告2人上訴意旨⒈部分，指摘原審量刑過重云云，為無理由
    。
　⑵被告丙○○雖另以：原審量刑上並未審酌被告確實有賠償告訴
    人、並盡力與告訴人和解云云，而請求從輕量刑，惟量刑係
    法院就繫屬個案犯罪之整體評價，為事實審法院得依職權自
    由裁量之事項。量刑判斷當否之準據，應就判決之整體觀察
    為綜合考量，不可摭拾其中片段，遽予評斷。原審既已以被
    告丙○○之責任為基礎，依刑法第57條各款所列情狀，予整體
    觀察綜合考量評價，在法定刑度內酌量科刑，核無違法或不
    當，業說明如上，被告丙○○摭拾片段，遽指原審未審酌確實
    有賠償告訴人、業已盡力與告訴人和解等為量刑，即質疑原
    審量刑過重云云，並無理由。
　⑶綜上所述，被告2人就原判決關於被告2人共同犯傷害罪部分
    提起上訴，指摘原審量刑過重，均無理由，應予駁回。
　⒉撤銷改判部分（原判決被告2人共同犯剝奪他人行動自由罪部
    分【即被告2人上訴意旨⒉部分】）：
  ⑴原審認被告2人犯行事證明確，予以論罪科刑，固非無見。惟
    按刑法第57條第10款所稱犯罪後之態度，本屬主觀事項，包
    括行為人犯罪後彌補損害，有無悔悟等情形；犯後態度如何
    ，尤足以測知其人刑罰適應性之強弱。被告在緘默權保障下
    所為之任意陳述，坦承犯行，不惟可節省訴訟勞費，使明案
    速判，更屬其人格更生之表徵，自可予以科刑上減輕之審酌
    （最高法院109年度台上字第5377號判決意旨參照）。
　⑵查被告2人提起上訴之初，雖均否認共同犯剝奪他人行動自由
    犯行，固無足採，惟嗣於本院準備程序、審理時已坦承犯行
    ，堪認被告2人已有悔意，並促進訴訟經濟，使明案速判，
    已節省訴訟勞費，自應將被告2人此「犯罪後之態度」以為
    刑度減讓之量刑因子，是本件量刑之基礎既有變更，原審判
    決未及審酌於此，即有未恰。
　⑶從而，被告2人上訴意旨⒉部分，請求從輕量刑，為有理由，
    自應由本院將就原判決關於被告2人共同犯剝奪他人行動自
    由罪部分予以撤銷改判。
四、科刑審酌事項
    爰以行為人之責任為基礎，審酌被告2人不思循正當法律途
    徑解決糾紛，恣意將告訴人以強暴方式強行帶走而剝奪行動
    自由，甚是不該，另考量告訴人遭剝奪行動自由之時間約1
    小時，被告2人犯後均坦承犯行，已見悔意，被告丙○○迄今
    尚未與告訴人達成和解以賠償其損失，並斟酌被告2人於本
    案不法剝奪告訴人行動自由犯行之參與情節及分工，及告訴
    人於本院準備程序陳稱：伊同意對被告甲○○從輕量刑，但不
    同意對被告丙○○減輕其刑等語之意見（見本院卷第128頁）
    。復兼衡被告2人之素行（見卷附本院被告前案紀錄表，本
    院卷第33至49頁）、被告丙○○自陳高中畢業之智識程度，現
    從事服務業，自己開店投資，經濟狀況普通，與太太、剛滿
    月之小孩同住之家庭、生活及工作狀況（見原審訴字卷三第
    31頁）；被告甲○○自陳國中肄業之智識程度，現從事拆除業
    ，經濟狀況普通，與二名未成年子女同住之家庭、生活及工
    作狀況（見原審訴字卷三第31頁）等一切情狀，分別改量處
    如主文第2、3項所示之刑，並均諭知易科罰金之折算標準。
據上論斷，應依刑事訴訟法第373條、第368條、第369條第1項前
段、第364條、第299條第1項前段，判決如主文。　　
本案經檢察官洪期榮提起公訴，被告2人提起上訴，檢察官鄭堤
升到庭執行職務。
中　　華　　民　　國　　111 　年　　3 　　月　　31　　日
                  刑事第二十一庭審判長法　官　林怡秀
                              　　    法　官　劉元斐
                              　      法　官　蔡羽玄
以上正本證明與原本無異。
如不服本判決，應於收受送達後20日內向本院提出上訴書狀，其
未敘述上訴之理由者並得於提起上訴後20日內向本院補提理由書
（均須按他造當事人之人數附繕本）「切勿逕送上級法院」。
                                      書記官  陳語嫣
中　　華　　民　　國　　111 　年　　3 　　月　　31　　日
附錄本案論罪科刑法條全文：
中華民國刑法第277條
傷害人之身體或健康者，處5年以下有期徒刑、拘役或50萬元以
下罰金。
犯前項之罪，因而致人於死者，處無期徒刑或7年以上有期徒刑
；致重傷者，處3年以上10年以下有期徒刑。

中華民國刑法第302條
私行拘禁或以其他非法方法，剝奪人之行動自由者，處5年以下
有期徒刑、拘役或9千元以下罰金。
因而致人於死者，處無期徒刑或7年以上有期徒刑；致重傷者，
處3年以上10年以下有期徒刑。
第1項之未遂犯罰之。

附件
臺灣新竹地方法院刑事判決
109年度訴字第615號
公  訴  人　臺灣新竹地方檢察署檢察官
被　　　告　丙○○　男　民國00年0月00日生
　　　　　　　　　　身分證統一編號：Z000000000號
　　　　　　　　　　住○○市○○○街00巷00號3樓
　　　　　　李崧維　男　民國00年0月00日生
　　　　　　　　　　身分證統一編號：Z000000000號
　　　　　　　　　　住○○市○區○○街00巷0號2樓
　　　　　　甲○○　男　民國00年0月0日生
　　　　　　　　　　身分證統一編號：Z000000000號
　　　　　　　　　　住○○市○○區○○路000巷0號2樓
　　　　　　　　　　居新北市○○區○○路000巷0○0號
　　　　　　　　　　居新竹市○○路0000號
　　　　　　曾忠輝　男　民國00年0月00日生
　　　　　　　　　　身分證統一編號：Z000000000號
　　　　　　　　　　住新竹縣○○市○○路0段000巷00號
上列被告等因傷害等案件，經檢察官提起公訴（109年度偵字第2
809、6853號），本院判決如下：
    主    文
丙○○共同犯傷害罪，處有期徒刑伍月，如易科罰金，以新臺幣壹
仟元折算壹日；又共同犯剝奪他人行動自由罪，處有期徒刑肆月
，如易科罰金，以新臺幣壹仟元折算壹日。應執行有期徒刑柒月
，如易科罰金，以新臺幣壹仟元折算壹日。
李崧維共同犯傷害罪，累犯，處有期徒刑貳月，如易科罰金，以
新臺幣壹仟元折算壹日。
甲○○共同犯傷害罪，處有期徒刑肆月，如易科罰金，以新臺幣壹
仟元折算壹日；又共同犯剝奪他人行動自由罪，處有期徒刑參月
，如易科罰金，以新臺幣壹仟元折算壹日。應執行有期徒刑伍月
，如易科罰金，以新臺幣壹仟元折算壹日。
曾忠輝共同犯傷害罪，處有期徒刑貳月，如易科罰金，以新臺幣
壹仟元折算壹日。
    事    實
一、丙○○與乙○○為友人關係，丙○○於民國108年11月10日17時許
    ，在電話中與乙○○因債務問題發生口角爭執，竟與友人李崧
    維、甲○○、曾忠輝共同基於傷害之犯意聯絡，於同日18時4
    分許，由甲○○駕駛車牌號碼0000-00號自用小客車搭載李崧
    維，曾忠輝駕駛車牌號碼000-0000號自用小客車，丙○○駕駛
    車牌號碼0000-00號自用小客車，四人共同前往新竹市○○路○
    段00號郵局前，見乙○○在ATM提款，旋下車由甲○○持木棒，
    丙○○、李崧維、曾忠輝則徒手，共同毆打乙○○，致乙○○因此
    受有頭部撕裂傷、肩胛骨骨折、左手指骨骨折及四肢挫傷等
    傷害。
二、丙○○於上揭時地毆打乙○○後，見其已受傷全身虛弱，竟與甲○○共同基於剝奪他人行動自由之犯意聯絡，合力將無力抵抗
    之乙○○強拉上車牌號碼0000-00號自用小客車後座，由甲○○
    駕車搭載丙○○、乙○○前往他處，共同以此強暴方式剝奪乙○○
    之行動自由，途經新竹市武陵路與金竹路口附近時，因見乙○○傷勢非輕，遂由丙○○調派白牌計程車，於同日19時4分許
    將乙○○載抵臺灣大學醫院附設醫院新竹分院(下稱臺大醫院
    新竹分院)，令乙○○離去就醫，嗣經警接獲報案始循線查悉
    上情。
三、案經乙○○訴由新竹市警察局第一分局報告臺灣新竹地方檢察
    署檢察官偵查起訴。 
    理    由
壹、程序部分：
　　按被告以外之人於審判外之言詞或書面陳述，除法律有規定
    者外，不得作為證據。被告以外之人於審判外之陳述，經當
    事人於審判程序同意作為證據，法院審酌該言詞陳述或書面
    陳述作成時之情況，認為適當者，亦得為證據。當事人、代
    理人或辯護人於法院調查證據時，知有第159 條第1 項不得
    為證據之情形，而未於言詞辯論終結前聲明異議者，視為有
    前項之同意。刑事訴訟法第159 條第1 項、第159 條之5 分
    別定有明文。經查，本判決所引用被告以外之人於審判外之
    陳述之部分供述證據，檢察官、被告等人均未於言詞辯論終
    結前聲明異議，本院復審酌上開供述證據作成時，並無違法
    或不當之情況；另其餘所依憑判斷之非供述證據，亦無證據
    證明係違反法定程序所取得，且無其他不得作為證據之情形
    ；此外，上開各該供述證據及非供述證據，又均無證明力明
    顯過低之情形，復均經本院於審判程序依法進行調查，並予
    以當事人辯論，被告之訴訟防禦權，已受保障，因認上開供
    述證據及非供述證據等證據方法，均適當得為證據，而應認
    均有證據能力。
貳、實體部分
一、認定犯罪事實所憑之證據及認定之理由： 
(一)訊據被告丙○○、李崧維、甲○○、曾忠輝均坦承於上揭時地共
    同毆打告訴人乙○○，惟被告丙○○、甲○○均矢口否認有何剝奪
    他人行動自由之犯行，均辯稱：我們扶他上車，要送他去醫
    院，他說好，載到武陵路轉金竹路附近，輪胎爆胎，就等白
    牌計程車來載云云。
(二)經查：
  ⒈犯罪事實一被告丙○○、李崧維、甲○○、曾忠輝共同傷害部分
    ：
　⑴此部分事實，業據被告丙○○於警詢、本院準備、審理時(見偵
    卷第109至111頁、本院訴卷一第119至121頁、訴卷三第29頁
    )；被告李崧維於警訊、偵查、本院準備、審理時(見偵卷第
    11至13、100頁正反面、本院訴卷一第172、189至190頁、訴
    卷三第29頁)；甲○○於警詢、偵查、本院準備、審理時(見偵
    卷第5至7、100頁正反面、本院訴卷一第119至121頁、訴卷
    三第29頁)；曾忠輝於警詢、本院準備、審理時（見偵卷17
    至19頁、本院訴卷一第224至225、235至236頁、訴卷三第29
    頁)坦承不諱，核與證人即告訴人乙○○於警詢、偵查、本院
    審理時證述情節相符(見偵卷第23至24、101、112至113頁、
    本院訴卷三第9至22頁)，並有告訴人之臺大醫院新竹分院診
    斷證明書1紙（見偵卷第53頁）、案發現場監視錄影翻拍相
    片（見偵卷第55至57頁）、案發現場照片(見偵卷第75至81
    頁)、新竹市警察局第一分局現場勘察紀錄表、刑事案件證
    物採驗紀錄表、內政部警政署刑事警察局109年1月7日刑生
    字第1088019474號鑑定書(見偵卷第72至74頁反面)、警員高
    江庭軒109年2月18日偵查報告(見偵卷第4頁)等件可為佐證
    ，足徵被告丙○○、李崧維、甲○○、曾忠輝此部分自白與事證
    相符，堪信屬實，被告丙○○等4人傷害犯行洵堪認定。
　⑵至被告丙○○陳稱已與告訴人和解，並聲請傳喚見聞和解過程
    之證人黃思毅、楊淇詠。證人黃思毅於本院審理中結證稱：
    我有聽到他們說要撤告不撤告，至於內容他們私底下會協調
    ，我就不清楚了等語(見本院訴卷二第135頁)，是證人黃思
    毅無法證明告訴人有無撤回告訴之意；證人楊淇詠證稱：乙○○有保證只要錢拿去了，就不會再提告等語(見本院訴卷二
    第137頁)，然刑事訴訟上之告訴權，性質上屬於人民在公法
    上之權利，刑事訴訟法既未規定得予捨棄，告訴權人自不得
    予以捨棄，其縱有捨棄之意思表示，亦屬無效。本件依卷內
    資料以觀，告訴人與被告李崧維、甲○○、曾忠輝簽立和解書
    日期為108年12月2日，告訴人嗣後於109年4月16日檢察官偵
    訊時當庭提出告訴，依前開說明，告訴人提出告訴應屬合法
    ，且於本案辯論終結前並未撤回告訴，故不論告訴人是否曾
    與被告丙○○等人達成和解，本院均應為實體審理，附此敘明
    。
  ⒉犯罪事實二被告丙○○、甲○○妨害自由部分：
  ⑴被告丙○○、甲○○於上揭時地毆打告訴人成傷後，開車搭載告
    訴人至新竹市金竹路、武陵路口附近下車，並於該處電請白
    牌計程車載送告訴人至臺大醫院新竹分院等情，業據被告丙○○、甲○○供承在卷（見偵卷100頁正反面、109至111頁、本
    院訴卷一第119至125頁），核與證人乙○○於警詢、偵訊、審
    理中之指述（見偵卷第23至24、101、112至113頁、本院訴
    卷三9至22頁）、證人即白牌計程車司機顏祐平於審理中證
    述情節(見本院訴卷二第123至131頁)大致相符，並有臺大醫
    院新竹分院診斷證明書在卷足參(見偵字卷第53頁)，此部分
    事實首堪認定。
  ⑵被告丙○○、甲○○雖以前詞置辯，惟查：證人乙○○於警詢中證
    稱：是他強行帶我上車的，他就拖著我上車，我當下因為有
    點半昏迷，所以無法抵抗，在車上我有聽到丙○○對我說，還
    有下一攤等著我，在車上沒有再遭毆打等語(見偵卷第112頁
    反面)；於偵查中具結證稱：我不知道他們要載我去哪裡，
    阿志(智)在車上說還有下一攤，後來可能看我失血過多，阿
    志(智)也嚇到，所以才叫計程車送我去醫院等語(見偵卷第1
    01頁)；於審理時結證稱：應該是丙○○拖著我，我忘記了，
    反正當時有人拖著我上車，丙○○說「還有下一攤等著你」，
    而且上車時還有用手銬銬著我，沒有說要帶我去醫院，我不
    知道對我上手銬的人是誰，在車上只有被上手銬而已，可能
    他看我快斷氣了，他嚇到就把我丟在路邊，算有點產業道路
    旁邊，我只知道前面有一台類似貨車的廣告車擋在前面，旁
    邊就是草叢等語（見本院訴卷三第11至22頁），是證人乙○○
    除於警詢、偵查中未曾提及在車上有被上手銬乙情外，對於
    其被毆打後如何上車、在車上丙○○曾說「還有下一攤」等節
    ，始終前後所述一致，無何扞格或矛盾之瑕疵。
  ⑶衡諸一般人在經過眾人持棍棒、徒手毆打之後，應已無力反
    抗，況告訴人於案發前在電話中與被告丙○○發生口角爭執，
    被告丙○○憤而夥同李崧維、甲○○、曾忠輝共同毆打告訴人，
    至告訴人傷勢不輕，衡情，一般人於遭仇家痛毆後，如有脫
    身機會，必定會逃跑脫離對方之控制範圍，豈可能再自願隨
    同搭上對方所在之車輛，而任由其擺布？被告丙○○、甲○○辯
    稱告訴人有同意送他去醫院云云，顯與常情相悖。
  ⑷參以被告丙○○等人於當日18時4分許在經國路二段56號前毆打
    告訴人，告訴人則於19時4分抵達臺大醫院新竹分院急診，
    時隔1小時之久，有案發現場監視錄影翻拍照片、臺大醫院
    新竹分院診斷證明書可證(見偵卷第53、55至57頁)，而案發
    之經國路二段56號至臺大醫院新竹分院，直行經國路即可抵
    達，距離約2公里，開車僅約7分鐘，有Google地圖列印資料
    可參(見本院訴卷一第289頁)，設若被告丙○○等人自始目的
    地即為臺大醫院新竹分院，何以往非臺大醫院新竹分院方向
    之武陵路、金竹路方向行駛，並花費近1小時之時間?況被告
    丙○○辯稱：當時想送告訴人去臺大醫院新竹分院，因告訴人
    在車上有掙扎，旁邊人車很多，怕引起注意，好像要把他帶
    去哪修理這樣，所以我們才走小路云云，已足見告訴人係被
    迫上車，雖被告丙○○後又改稱：是怕他有所掙扎云云，惟倘
    若告訴人同意上車，又何須怕告訴人有所掙扎?被告丙○○辯
    解顯然不實。至被告甲○○辯稱：我確實是要送告訴人就醫，
    經國路到臺大醫院新竹分院確實10至15分鐘就會到，但因為
    當時是下班時間，車很多，所以才會繞路從另外一邊去云云
    ，不僅與被告丙○○上開所述繞路之原因不符，且108年11月1
    0日經查為星期日，非上班日，顯見被告甲○○上開所辯並非
    事實，不足採信。
  ⑸綜上，被告丙○○、甲○○辯稱係要將告訴人送醫云云，要屬託
    詞，殊無足採，堪認被告丙○○、甲○○係在告訴人甫遭群毆而
    無力反抗之際，基於剝奪告訴人行動自由之犯意，強行將告
    訴人押上車帶走，以限制其行動自由無誤，此部分之事證明
    確，被告丙○○、甲○○剝奪行動自由犯行亦堪認定，均應予依
    法論科。
  ⑹至被告丙○○於本院審理中聲請測謊，然按測謊鑑定係依一般
    人於說謊時，會產生遲緩、緊張、恐懼、不安等心理波動現
    象，乃以科學方法由鑑定人利用膚電測謊儀器，將受測者上
    述情緒波動反應加以紀錄，憑以判斷受測者是否說謊，測謊
    所得之證據，雖得參酌其他證據以判斷待證事實，但無論施
    測方或受測方，抑或測謊設備均仍有變數存在，自難作為唯
    一及絕對之依據。且測謊係以曾經從事之客觀「具體行為」
    為測試標的，至於主觀認知等抽象概念，非測謊技術所能辨
    識；本案被告丙○○並不爭執毆打告訴人後將其載走，嗣在新
    竹市金竹路與武陵路附近電請白牌計程車將告訴人載往臺大
    醫院新竹分院之客觀事實，僅爭執其用意係將告訴人送醫，
    而非剝奪告訴人行動自由，然此係屬於其主觀認知範疇，非
    具體之行為，因涉及動機及意圖之內在意識歷程，可能因認
    知差異或記憶模糊而產生失真結論，即無從檢驗測謊結果之
    正確性，其證明力尚有疑義，且因本院依前述事證已得判斷
    被告之主觀犯意，本案事證已明，是被告丙○○聲請測謊，核
    無調查必要，末此敘明。
二、論罪科刑：
(一)按刑法第302條規定雖於108年12月25日經總統公布修正，同
    年月27日施行，然上開條文此次修正僅係依刑法施行法第1
    條之1第2項規定，將罰金數額調整換算後予以明定，與構成
    要件或法定刑度不生任何影響，其修正之結果不生有利或不
    利於行為人之情形，自非法律變更，當亦不生新舊法比較之
    問題，而應依一般法律適用原則，逕行適用裁判時法即修正
    後刑法第302條規定。
(二)按刑法第302條第1項所謂以其他非法方法，剝奪人之行動自
    由，係對於同條項私行拘禁之補充規定，若於剝奪被害人之
    行動自由後將被害人拘禁於一定之處所，繼續較久之時間，
    即屬私行拘禁（最高法院86年度台上字第3619號判決參照）
    ；而以其他方法剝奪人之行動自由，係指私行拘禁以外，非
    法拘束他人身體，使其行動不能自由而言（最高法院85年度
    台上字第11號判決參照）。查本件告訴人遭被告丙○○、甲○○
    以上開強暴之方法，剝奪行動自由至抵達臺大醫院新竹分院
    ，期間約莫1小時，並非持續較久之時間，僅屬短暫喪失行
    動自由，應未達私行拘禁之程度。是核被告丙○○、李崧維、
    甲○○、曾忠輝就犯罪事實一所為，均係犯刑法第277條第1項
    傷害罪；被告丙○○、甲○○就犯罪事實二所為，均係犯刑法第
    302條第1項剝奪他人行動自由罪，此部分公訴意旨認被告丙○○、甲○○係犯同條項之私行拘禁罪，容有誤會，應予更正，
    惟起訴法條同一，尚無變更法條之問題，併予說明。
(三)被告丙○○、李崧維、甲○○、曾忠輝間就傷害之犯行，具有犯
    意聯絡及行為分擔，均為共同正犯。被告丙○○、甲○○間就剝
    奪他人行動自由之犯行，具有犯意聯絡及行為分擔，均為共
    同正犯。
(四)被告丙○○、甲○○所犯上開2罪，犯意各別，行為互殊，應予
    分論併罰。
(五)被告李崧維前因偽證案件，經本院以103年度審簡字第33號
    判決判處有期徒刑3月確定，於105年5月10日執行完畢，有
    臺灣高等法院被告前案紀錄表1 份附卷可參，足認被告李崧
    維受徒刑之執行完畢5 年以內故意再犯本案有期徒刑以上之
    罪，為累犯。惟觀諸上開前案與本案所犯罪名相較，犯罪手
    段、侵害法益及罪質均有不同，本院審酌上情，並參照司法
    院釋字第775 號解釋意旨，認不依刑法第47條第1 項規定加
    重其刑。
(六)爰審酌被告丙○○因與告訴人間之債務糾紛，不思理性處理，
    竟與被告李崧維、甲○○、曾忠輝共同毆打告訴人成傷，進而
    與被告甲○○共同強押告訴人上車，被告等人所為確有不該，
    兼衡被告等人犯罪之動機、目的、手段、各自所參與程度及
    角色分工情形、告訴人所受之傷勢、剝奪告訴人行動自由之
    時間約1小時，被告李崧維、曾忠輝於犯後均坦承犯行，態
    度尚稱良好，被告丙○○、甲○○僅坦承部分犯行之犯後態度，
    告訴人當庭表示已與被告李崧維、甲○○、曾忠輝和解，同意
    對被告李崧維等三人從輕量刑，對被告丙○○則希望重判等情
    （見本院訴卷三第10、23頁），暨衡酌被告丙○○高中畢業之
    智識程度，現從事服務業，自己開店投資，經濟狀況普通，
    與太太、剛滿月之小孩同住之家庭、生活及工作狀況；被告
    李崧維國中畢業之智識程度，現從事油漆工作，經濟狀況普
    通，與父母、二名未成年子女同住之家庭、生活及工作狀況
    ；被告甲○○國中肄業之智識程度，現從事拆除業，經濟狀況
    普通，與二名未成年子女同住之家庭、生活及工作狀況；被
    告曾忠輝高中畢業之智識程度，在市場賣東西，經濟狀況普
    通，與父母同住，未婚、無子女之家庭、生活及工作狀況等
    一切情狀，分別量處如主文所示之刑，及就被告丙○○、甲○○
    部分分別合併定應執行之刑，併均諭知易科罰金之折算標準
    。
三、沒收：
　　未扣案木棒1 支，係被告甲○○所有並供本案犯罪所用之物，
    惟非違禁物，亦難認具刑法上之重要性，爰不予宣告沒收。
據上論斷，應依刑事訴訟法第299條第1項前段，判決如主文。
本案經檢察官洪期榮提起公訴，檢察官劉得為到庭執行職務。
中　　華　　民　　國　　110  　年　　9　　月　　7　　日
                  刑事第三庭    審判長法　官  賴淑敏
　　　　　　　　　                    法  官  王靜慧
　　　　　　　　　                    法  官　黃怡文
以上正本證明與原本無異。
如不服本判決應於收受本判決後20日內向本院提出上訴書狀，上
訴書狀應敘述具體理由。上訴書狀未敘述上訴理由者，應於上訴
期間屆滿後20日內補提理由書狀於本院(均須按他造當事人之人
數附繕本 )「切勿逕送上級法院」。 
中　　華　　民　　國　　110 　年　　9 　　月　　8 　　日
                                      書記官  謝沛真
附錄本案論罪科刑法條
中華民國刑法第277條
傷害人之身體或健康者，處5年以下有期徒刑、拘役或50萬元以
下罰金。
犯前項之罪，因而致人於死者，處無期徒刑或7年以上有期徒刑
；致重傷者，處3年以上10年以下有期徒刑。
中華民國刑法第302條
私行拘禁或以其他非法方法，剝奪人之行動自由者，處5年以下
有期徒刑、拘役或9千元以下罰金。
因而致人於死者，處無期徒刑或7年以上有期徒刑；致重傷者，
處3年以上10年以下有期徒刑。
第1項之未遂犯罰之。